【裁判字號】    92,易,342
【裁判日期】    920625
【裁判案由】    竊盜
【裁判全文】
臺灣臺北地方法院刑事判決                          九十二年度易字第三四二號
    公  訴  人  臺灣臺北地方法院檢察署檢察官
    被      告  甲○○
             （冒名林崑源）
右列被告因竊盜案件，經檢察官提起公訴（九十二年度偵字第一九０二號），本院判
決如左：
    主  文
本件免訴。
    理  由
一、本件公訴意旨略以：被告甲○○（冒名林崑源）意圖為自己不法所有，於民國九
    十一年十一月十日凌晨五時十五分許，攜帶客觀上對於人之生命身體具有危險性
    之螺絲起子、活動板手等凶器，在台北市○○區○○路二段八十八巷十一號四樓
    處，毀壞大門門鎖侵入上開地點，著手搜尋櫥櫃內財物，尚未得手之際，為鄰居
    發覺報警當場查獲，並扣得螺絲起子、六角起子、Ｌ型起子各一支、活動板手一
    支、鐵絲一條等物。因認被告甲○○所為上開行為涉有刑法第三百二十一條第二
    項、第一項第一款、第二款之加重竊盜未遂罪嫌。
二、按案件曾經判決確定者，應諭知免訴之判決；又免訴之判決，得不經言詞辯論為
    之，刑事訴訟法第三百零二條第一款及第三百零七條分別定有明文。次按，案件
    曾經判決確定者，應為免訴之判決，此項原則關於實質上一罪或裁判上一罪，均
    有其適用。連續犯係裁判上之一罪，其一部分犯罪事實曾經判決確定者，其效力
    當然及於全部，故檢察官復將其他部分重行起訴，亦應諭知免訴之判決，最高法
    院四十九年度台非字第二０號著有判例可資參照。是檢察官就犯罪事實之一部起
    訴，依刑事訴訟法第二百六十七條之規定，其起訴效力及於全部，而審理事實之
    法院，對於實質上或裁判上一罪之全部犯罪事實，於宣示判決之日前，既有審理
    之可能，即應予以審判，故確定判決之既判力，應及於最後審理事實法院之宣示
    判決日前發生之事實，亦即既判力對於時間效力之範圍，應以最後審理事實法院
    之宣示判決日為判斷之標準。
三、經查：被告甲○○前因「其前曾於八十八年間犯竊盜罪，經台灣台北地方法院判
    處有期徒刑六月，於八十九年十一月二日執行完畢，仍不知悔悟，基於意圖為自
    己不法所有之概括犯意，(一)於九十年十一月十五日中午，行經台北縣板橋市○○
    ○路二九巷六弄二之二號，因見上開住處大門疏未關緊，遂以徒手推開大門，進
    入屋內（侵入住宅部分未據告訴）並竊得江姵姵所有之金戒指一只、記事簿一本
    及第一銀行存款單存根聯一張；(二)另於同年月十六日凌晨零時五十四分許，前往
    台北市中山區○○○路○段一一二號十樓之二，以尖嘴鉗及斜口鉗等物將門鎖損
    壞後，欲進入屋內行竊尚未著手，即為屋主柏士毅發覺後報警當場查獲，扣得如
    附表二所示之物及膠帶乙捲、口罩乙個；(三)其於該案經檢察官限制住居飭回後，
    竟仍基於前揭竊盜之概括犯意，於九十一年五月一日晚間七時許，攜帶在台北市
    大同區○○○路一七八巷一號一樓附近拾獲客觀上足供兇器使用之螺絲起子等如
    附表一所示之物，先毀壞門扇侵入台北市大同區○○○路一七八巷一號四樓五室
    ＥＲＩＮ  ＹＡＥＬ  ＭＡＬＫＩ住處，竊得隨身聽一個、加幣二十五元、印尼
    幣一千元、戒指五至六枚、ＣＤ三十餘片、珠寶盒一個、記事本一本、各一枚；
    (四)復於同日晚間以同一方法毀壞門扇侵入同樓層七室房黃金城住處，竊得玉珮一
    個、領帶夾二個後離去，將竊得不具財產價值之物品丟棄後，旋於翌日（二日）
    凌晨零時四十分許，在台北市○○區○○街一段三四二巷口，遇警臨檢因其攜帶
    附表二所示之物及前揭贓物而查獲上情，並扣得附表一所示其所有供犯罪所用之
    物及附表三所示之物。(五)又甲○○（冒用周信宏之名應訊，偽造文書部分另案偵
    辦）復承前意圖為自己不法所有之概括犯意，於九十一年七月二十一日二十二時
    許，至台北市○○○路○段三十一巷十二號五樓住處，徒手竊取張志強置於該處
    大門之手提包一只（內有眼鏡一副、名片十一張與乒乓球球拍二只等物）；(六)又
    甲○○（冒用周信宏之名應訊，偽造文書部分另案偵辦）於九十一年七月二十一
    日二十二時起至隔日凌晨一點間不詳時間，無故侵入吳美華位在台北市○○路四
    三三巷一號五樓住處，竊取吳美華置於前址住處之摩托羅拉行動電話一具；(七)甲
    ○○（冒名林崑源應訊，涉嫌偽造文書部分應由檢察官另行偵查）於九十一年十
    一月十日凌晨五時十五分許，攜帶客觀上對於人之生命身體具有危險性之螺絲起
    子、活動板手等兇器，在台北市○○區○○路二段八十八巷十一號四樓處，毀壞
    大門門鎖侵入上開地點，著手搜尋櫥櫃內財物，尚未得手之際，為鄰居發覺報警
    當場查獲，並扣得如附表四所示之物；(八)復承前意圖為自己不法所有之概括犯意
    ，於九十二年一月二十七日十九時許，持不詳工具，毀壞蔡淑美位於台北市○○
    街一一四號四樓Ｃ室之門鎖以侵入該宅，竊取蔡淑美置於上址住處之諾基亞六一
    五０行動電話一具。」等事實，業經台灣高等法院於九十二年六月三日以九十二
    年度上易字第一一六四號刑事判決認定被告甲○○所為係犯刑法第三百二十條第
    一項之竊盜罪、第三百二十一條第一項之加重竊盜罪、第三百二十一條第二項、
    第一項之加重竊盜未遂罪及第三百五十四條之毀損罪而分別判處有期徒刑一年六
    月及三月，並定其應執行刑為有期徒刑一年八月確定，此有上開判決書一份附卷
    可稽；又本件公訴意旨所稱：「被告甲○○（冒名林崑源）意圖為自己不法所有
    ，於民國九十一年十一月十日凌晨五時十五分許，攜帶客觀上對於人之生命身體
    具有危險性之螺絲起子、活動板手等凶器，在台北市○○區○○路二段八十八巷
    十一號四樓處，毀壞大門門鎖侵入上開地點，著手搜尋櫥櫃內財物，尚未得手之
    際，為鄰居發覺報警當場查獲，並扣得螺絲起子、六角起子、Ｌ型起子各一支、
    活動板手一支、鐵絲一條等物。」等情，核與前揭確定判決內犯罪事實欄一之（
    七）所載之加重竊盜未遂事實係屬同一事實，是本件被告甲○○被訴之上開加重
    竊盜未遂犯行，自為前開業經確定判決之既判力所及，爰不經言詞辯論，逕為免
    訴判決之諭知。
據上論斷，應依刑事訴訟法第三百零二條第一款、第三百零七條，判決如主文。
中    華    民    國      九十二      年      六      月      二十五    日
                                      臺灣臺北地方法院刑事第九庭
                                            法  官  黃 雅 君
右正本證明與原本無異。
如不服本判決，應於判決送達後十日內向本院提出上訴狀。
                                            書記官  黃 炎 煌
中      華      民      國      九十二      年    六    月  二十七    日
附表一：
鉗子五支、螺絲起子七支、扳手鉗子一支、鐵撬一支、手套二雙、工具袋二只、鐵尺
一支、鑰匙乙包、玻璃割刀一支。
附表二：
手套一個、手電筒一個、尖嘴鉗一支、斜口鉗一支。
附表三：
行動電話一具、外套一件、帽子二頂、現金一千七百三十四元。
附表四：
螺絲起子一支、六角起子一支、Ｌ型起子一支、活動板手一支、鐵絲一條。


司法院資訊處製作；財團法人民間司法改革基金會備份。
